# 请教陈版主关于罚息是否是非经常性损益的问题

提问人：寒江雪 7171 时间：2020-06-23 13:33:03
某银行向甲公司发放一笔贷款 1000 万元，由于甲公司经营出现困难，自 2018 年 6 月 30 日开始欠息 ，本金也无法支付。某银行自 2018 年 7 月 1 日起开始停止计提利息。 2020 年甲公司经营状况好转，具备了还款能力，双方于 2020 年 6月达成协议， 1 、甲公司偿还全部本金。 2 、甲公司偿还自 2018 年 7 月 1 日至 2020 年 6 月 30 日的利息。 3 、甲公司支付200 万元的罚息。 4 、甲公司支付 100 万元的违约金。 问题： 1 、由于银行自 2018 年 7 月 1 日起不再对甲公司计提利息，本次收回的以前年度利息，是计入本期利息收入，还是调整至相应的年度确认利息收入。
2 、银行收到的罚息是经营性损益还是非经常性损益？
另外，如果银行部收取违约金和罚息，而是与甲公司商定，在原利率的基础上浮 3 个百分点，自 2018 年 7 月 1 日开始计息 ，那增加的这部分利息收入，是全部确认在 2020 年，还是要调整至相应的年度？

回答人：chenyiwei
1 、计入本期利息收入。前期在借款人无偿还能力的情况下不计提利息收入不属于前期差错。
2 、罚息是否属于非经常性损益，取决于其是否偶发、涉及金额是否重大。
如果银行部收取违约金和罚息，而是与甲公司商定，在原利率的基础上浮 3 个百分点，自 2018 年 7 月 1 日开始计息，则按照债务条款修改（债务重组）处理，即区分是否构成对原金融资产合同条款的“实质性修改”，确定是终止确认原金融资产并初始确认一项新的金融资产，还是按照新CAS 22第四十二条规定处理。